臺灣高等法院臺中分院刑事判決　　　　　　　　　　九十四年度上易字第二二四號
　　上　訴　人
　　即　被　告　丙○○
右上訴人因違反動產擔保交易法案件，不服臺灣南投地方法院九十三年度易字第三九
九號中華民國九十三年十一月十七日第一審判決（起訴案號：臺灣南投地方法院檢察
署九十三年度偵字第二七三一號），提起上訴，本院判決如左：
    主      文
原判決撤銷。
丙○○動產擔保交易之債務人，意圖不法之利益，將標的物典當，致生損害於債權人
，處拘役伍拾玖日，如易科罰金，以佰元折算壹日。
    事      實
一、丙○○前於民國七十八年至八十三年間，分別因違反槍砲彈藥刀械管制條例、竊
    盜、麻醉藥品管理條例、肅清煙毒條例、肅清煙毒條例等案件，經法院各判處有
    期徒刑五月、八月、八年、三年四月、三年四月，嗣並更定其應執行刑為十四年
    八月，甫於九十年十二月五日縮刑假釋出獄，又因違反毒品危害防制條例現在強
    治戒治中；詎丙○○猶不知悔改，於九十二年三月二十一日，以分期付款方式向
    林瑋欣購買車號六Ｈ—二二六九號自用小客車一部，總金額為新台幣（下同）三
    十五萬三千五百六十八元，約定自九十二年四月二十一日起至九十四年三月二十
    一日止，每月一期，分二十四期清償，每期應繳款一萬四千七百三十二元，林瑋
    欣於簽約之同時將前開債權讓與裕融企業股份有限公司（下稱裕融公司），丙○
    ○即於九十二年四月二十一日，以上開自用小客車向南投監理站辦理動產抵押權
    設定登記予裕融公司，並約定上開車輛應存放於契約書所載之丙○○住所地即南
    投縣魚池鄉新城村六鄰修正巷三四號，於貸款未完全清償前，丙○○不得任意遷
    移上開車輛或為其他處分，為動產擔保交易之債務人。詎丙○○於九十三年四月
    二十八日，恣意將該車典當予玉山當舖，並自九十三年五月二十一日即第十四期
    起，即未依約清償借款，致債權人裕融公司追索無著而受有損害。
二、案經裕融公司委告訴代理人甲○○訴請台灣南投地方法院檢察署檢察官偵查起訴
    理      由
一、訊據被告丙○○對於右揭典當之犯罪事實供認不諱，核與告訴代理人甲○○於偵
    審中之指證相符合，此外，復有汽車買賣合約書、債權讓與暨動產抵押契約書、
    動產擔保交易動產抵押設定登記申請書、裕融公司客戶對帳單—還款明細、催收
    記錄資料、存證信函、訪視紀錄表各一份，及訪視拍照紀錄二張等在卷可稽。被
    告所辯其不知上開典當行為違法云云，為事後卸責之詞，不足採信，本件事證明
    確，被告丙○○之犯行足以認定，應依法論科。
二、核被告所為，係犯動產擔保交易法第三十八條之罪。原審認上訴人罪證明確，予
    以論罪科刑，固非無見，惟查(一)原審認定被告丙○○於九十三年一月二日，恣意
    將該車以三十萬元售予謝敏龍，業經被告丙○○否認其事，且乏事証足為証明，
    原審法院認定此事實尚有未合，(二)又被告丙○○於九十三年十一月三日原審法院
    審理時已在押南投看守所附設勒戒所，此有台灣高等法院被告全國前案紀錄表一
    份在卷可按，而原審法院辯論時，未依法提訊，遽以被告丙○○經合法傳喚，無
    正當理由而不到庭，依刑事訴訟法第三百零六條規定，不待被告丙○○之陳述即
    為逕行判決，亦有違誤。上訴人上訴意旨否認犯罪，雖無可取，惟原判決既有可
    議，即無可維持，自應由本院加以撤銷改判。爰審酌被告素行不佳、犯罪之動機
    、目的，僅繳納應付款項十三期，並將動產擔保交易標的物出典當，對告訴人造
    成損失非小等一切情狀，量處如主文所示之刑，並諭知易科罰金之折算標準示懲
    。
據上論結，應依刑事訴訟法第三百六十九條第一項前段、第三百六十四條、第二百九
十九條第一項前段、動產擔保交易法第三十八條，刑法第十一條前段、第四十一條第
一項前段，罰金罰鍰提高標準條例第一條前段、第二條，判決如主文。
本案經檢察官乙○○到庭執行職務。
中      華      民      國      九十四  年      三      月      八      日
                                臺灣高等法院臺中分院刑事第二庭
                                      審判長法　官  蕭  錦  鍾
                                            法  官　方　艤  駐
                                            法　官　胡　森　田
右正本證明與原本無異。
不得上訴。
                                            書記官　廖　次　芬
中      華      民      國      九十四  年      三      月      九      日
                                                                        Ａ
